--- 
title: "Teoría de la probabilidad"
author: "Carlos José Ruiz-Henestrosa Ruiz"
date: "`r Sys.Date()`"
lang: es
site: bookdown::bookdown_site
output: bookdown::gitbook
documentclass: book
bibliography: [../book.bib, packages.bib]
biblio-style: apalike
link-citations: yes
github-repo: cruizh/apuntes
description: "Asignatura del Grado en Matemáticas en la Universidad de Sevilla, curso 2017-2018"
---

# Requisitos previos {-}

Este libro está escrito en **Markdown**, concretamente el dialecto de [Pandoc](https://pandoc.org). Puedes consultar el código fuente que ha generado este sitio web en 
[el repositorio de GitHub](https://github.com/cruizh/apuntes) o pulsando el botón de edición de la barra superior.

La compilación de este libro se ha realizado mediante **bookdown**. Se puede instalar desde CRAN o GitHub:

```{r eval=FALSE}
install.packages("bookdown")
# or the development version
# devtools::install_github("rstudio/bookdown")
```

# Información de la asignatura {-}

## Profesores

El profesor de la asignatura es Fernando López Blázquez.
Las tutorías son los lunes de 09:00 a 12:00 y miércoles y viernes de 11:00 a 12:30.
Su despacho se encuentra en el puente 23.

## Bibliografía recomendada

## Evaluación alternativa

La asignatura tendrá un examen prefinal en el que se deberán obtener 3 puntos como mínimo en la parte de teoría y la de problemas y un 5 de media.

```{r include=FALSE}
# automatically create a bib database for R packages
knitr::write_bib(c(
  .packages(), 'bookdown', 'knitr', 'rmarkdown'
), 'packages.bib')
```
