--- 
title: "Demografía"
author: "Carlos José Ruiz-Henestrosa Ruiz"
date: "`r Sys.Date()`"
lang: es
site: bookdown::bookdown_site
output: bookdown::gitbook
documentclass: book
bibliography: [book.bib, packages.bib]
biblio-style: apalike
link-citations: yes
github-repo: rstudio/bookdown-demo
description: "Asignatura del Grado en Estadística en la Universidad de Sevilla, curso 2017-2018"
---

# Requisitos previos {-}

Este libro está escrito en **Markdown**, concretamente el dialecto de [Pandoc](https://pandoc.org). Puedes consultar el código fuente que ha generado este sitio web en [el repositorio de GitHub](https://github.com/cruizh/demografia). o pulsando el botón de edición de la barra superior.

La compilación de este libro se ha realizado mediante **bookdown**. Se puede instalar desde CRAN o GitHub:

```{r eval=FALSE}
install.packages("bookdown")
# or the development version
# devtools::install_github("rstudio/bookdown")
```

# Información de la asignatura {-}

Se recomienda contactar con los profesores por correo electrónico.

- [Pedro Luque](http://destio.us.es/calvo/): lunes de 10:30 a 12:30; martes y jueves de 11:00 a 13:00. Siempre con cita previa. Correo electrónico: calvo@us.es.
- [Antonio Beato](http://personal.us.es/antbeamor/): lunes de 9:00 a 11:30, martes de 11:30 a 14:00 y jueves de 11:30 a 12:30. Siempre cita previa o después de la clase. Correo electrónico: beato@us.es.

Se hace mucho hincapié en la utilidad de **Rmarkdown** para la elaboración de informes, incluso de un Trabajo de Fin de Grado [@Luque2017].

```{r include=FALSE}
# automatically create a bib database for R packages
knitr::write_bib(c(
  .packages(), 'bookdown', 'knitr', 'rmarkdown'
), 'packages.bib')
```
