--- 
title: "Geometría y Topología de Superficies"
author: "Carlos José Ruiz-Henestrosa Ruiz"
date: "`r Sys.Date()`"
lang: es
site: bookdown::bookdown_site
output: bookdown::gitbook
documentclass: book
bibliography: [book.bib, packages.bib]
biblio-style: apalike
link-citations: yes
github-repo: cruizh/gts
description: "Asignatura del Grado en Matemáticas en la Universidad de Sevilla, curso 2017-2018"
---

# Requisitos previos {-}

Este libro está escrito en **Markdown**, concretamente el dialecto de [Pandoc](https://pandoc.org). Puedes consultar el código fuente que ha generado este sitio web en 
[el repositorio de GitHub](https://github.com/cruizh/gts). o pulsando el botón de edición de la barra superior.

La compilación de este libro se ha realizado mediante **bookdown**. Se puede instalar desde CRAN o GitHub:

```{r eval=FALSE}
install.packages("bookdown")
# or the development version
# devtools::install_github("rstudio/bookdown")
```

# Información de la asignatura {-}

## Profesores

Se recomienda contactar con los profesores por correo electrónico.

La profesora del bloque de Geometría es [Mª Carmen Márquez García](mailto:cmgarcia@us.es).
El horario de tutorías es el siguiente:

- Martes de 9:30 a 12:30
- Miércoles de 9:30 a 11:30
- Miércoles de 12:30 a 13:30

## Bibliografía recomendada

La bibliografía recomendada para el bloque de Geometría es <!--[@docarmo1990] y [@cifre2010] -->.

## Evaluación alternativa

La evaluación alternativa se realiza mediante 3 exámenes parciales, puntuados cada uno sobre 10.
La nota de la asignatura es la media arimética de las puntuaciones de los exámenes,
con la condición de que deben obtenerse 3 puntos en cada examen para que se considere la media.


```{r include=FALSE}
# automatically create a bib database for R packages
knitr::write_bib(c(
  .packages(), 'bookdown', 'knitr', 'rmarkdown'
), 'packages.bib')
```
