--- 
title: "Modelos Lineales y Diseño de Experimentos"
author: "Carlos José Ruiz-Henestrosa Ruiz"
date: "`r Sys.Date()`"
lang: es
site: bookdown::bookdown_site
output: bookdown::gitbook
documentclass: book
bibliography: [book.bib, packages.bib]
biblio-style: apalike
link-citations: yes
github-repo: cruizh/mlde
description: "Asignatura del Grado en Matemáticas en la Universidad de Sevilla, curso 2017-2018"
---

# Requisitos previos {-}

Este libro está escrito en **Markdown**, concretamente el dialecto de [Pandoc](https://pandoc.org). Puedes consultar el código fuente que ha generado este sitio web en 
[el repositorio de GitHub](https://github.com/cruizh/mlde). o pulsando el botón de edición de la barra superior.

La compilación de este libro se ha realizado mediante **bookdown**. Se puede instalar desde CRAN o GitHub:

```{r eval=FALSE}
install.packages("bookdown")
# or the development version
# devtools::install_github("rstudio/bookdown")
```

# Información de la asignatura {-}

## Profesores

## Bibliografía recomendada

## Evaluación alternativa

```{r include=FALSE}
# automatically create a bib database for R packages
knitr::write_bib(c(
  .packages(), 'bookdown', 'knitr', 'rmarkdown'
), 'packages.bib')
```
